【裁判字號】    92,台非,267
【裁判日期】    920724
【裁判案由】    違反家庭暴力防治法 (恐嚇危害安全)
【裁判全文】
最高法院刑事判決                                九十二年度台非字第二六七號
    上訴人  最高法院檢察署檢察總長
    被  告  甲○○ 男 民國五.
右上訴人因被告違反家庭暴力防治法（恐嚇危害安全）案件，對於台灣高雄地方法院
中華民國九十一年十月十七日第一審確定判決（九十一年度易字第二四三三號，起訴
案號：台灣高雄地方法院檢察署九十一年度偵字第一三三九八號），認為違法，提起
非常上訴，本院判決如左：
    主  文
原判決關於違背法令部分撤銷。
    理  由
非常上訴理由稱：「按判決適用法則不當者，為違背法令，刑事訴訟法第三百七十八
條定有明文。又犯家庭暴力罪或違反保護令罪而受緩刑之宣告者，在緩刑期內應付保
護管束，家庭暴力防治法第三十條第一項亦定有明文。查本件被告甲○○與劉林色係
夫妻，二人間具有家庭暴力防治法第三條第一款所定之家庭成員關係，原判決認定被
告於民國九十一年三月一日二十時許，在高雄縣阿蓮鄉○○路二０六巷十八弄十九號
住處，向劉林色索取金錢未果，發生爭吵，被告因一時氣憤，乃進入廚房取出所有之
菜刀乙把，將該菜刀置於劉林色左頸部上方，以加害劉林色身體之事，恐嚇劉女，致
生危害於安全。並在行走至客廳椅子上時，本應注意該菜刀極為鋒利，若置於人之身
體上易生傷害，卻疏未注意，用力過猛以致劉林色左頸部受有三處擦傷之傷害。嗣被
告自行將菜刀放下，劉林色並基於夫妻之情誼，自願給被告新台幣一百元後，被告隨
即外出，為警循線查獲等情，認被告分別觸犯刑法第三百零五條之恐嚇危害安全罪與
同法第二百八十四條第一項前段之過失傷害罪，該二罪間犯意各別，行為不同，應分
論併罰。而以加害身體之事，恐嚇他人，致生危害於安全罪，判處被告拘役三十日，
如易科罰金，以參佰元折算一日，緩刑二年，其餘被訴部分因撤回告訴而諭知公訴不
受理，此有該等案卷可稽。查被告與劉林色係夫妻，二人有家庭暴力防治法第三條第
一款所定之家庭成員關係，其恐嚇行為，係犯刑法第三百零五條之恐嚇危害安全罪，
屬家庭暴力防治法第二條第二項所定之家庭暴力罪，依同法第三十條第一項之規定，
即應同時諭知緩刑期內付保護管束。乃原判決竟漏未適用該條項規定，僅於判決中為
緩刑之宣告，自有判決不適用法則之違誤。案經確定，爰依刑事訴訟法第四百四十一
條、第四百四十三條提起非常上訴，以資糾正。」等語。
本院按判決不適用法則者，為違背法令，刑事訴訟法第三百七十八條定有明文。又犯
家庭暴力罪或違反保護令罪而受緩刑之宣告者，在緩刑期內應付保護管束，家庭暴力
防治法第三十條第一項亦有明文。本件原確定判決認被告與劉林色係夫妻，二人間具
有家庭暴力防治法第三條第一款所定之家庭成員關係，被告於民國九十一年三月一日
二十時許，在高雄縣阿蓮鄉○○路二０六巷十八弄十九號住處，向劉林色索取金錢未
果，被告一時氣憤，乃持菜刀乙把，置於劉林色左頸部上方，以加害劉林色身體之事
，恐嚇劉女，致生危害於安全等情。因而依刑法第三百零五條之恐嚇危害安全罪，論
處被告拘役三十日，如易科罰金，以三百元折算一日，緩刑二年。查被告與劉林色係
夫妻，二人有家庭暴力防治法第三條第一款所定之家庭成員關係，被告所犯刑法第三
百零五條之恐嚇危害安全罪，屬家庭暴力防治法第二條第二項所定之家庭暴力罪，依
同法第三十條第一項之規定，受緩刑之宣告者，在緩刑期內應付保護管束，乃原判決
於宣告被告緩刑二年時，疏未適用該條項規定，同時諭知緩刑期內付保護管束，自有
判決不適用法則之違誤。案經確定，非常上訴意旨執以指摘，洵有理由，惟原判決尚
非不利於被告，應僅將違背法令部分撤銷，以資糾正。
據上論結，應依刑事訴訟法第四百四十七條第一項第一款前段，判決如主文。
中      華      民      國    九十二    年      七      月    二十四    日
                              最高法院刑事第四庭
                                  審判長法官  紀  俊  乾
                                        法官  黃  正  興
                                        法官  劉  介  民
                                        法官  陳  東  誥
                                        法官  陳  世  雄
      右正本證明與原本無異
                                              書  記  官
中      華      民      國    九十二    年      七      月    二十九    日
                                                                      Ａ


司法院資訊處製作；財團法人民間司法改革基金會備份。
